臺北高等行政法院判決　　　　　　　　　　　　　　 八十九年度訴字第三一八六號
　　　　　　　　　　　　　　　.
　　原　　　告　甲○○
　　　　　　　　丙○○○
　　　　　　　　丁○○
　　　　　　　　乙○○
　　　　　　　　己○○（即謝瑄芳）住台北縣林口鄉○○路五一四巷三三弄二號
　　　　　　　　戊○○
　　　　　　　　庚　○
　　共　　　同
　　訴訟代理人　癸○○
　　被　　　告　台北縣政府
　　代　表　人　蘇貞昌縣長）.
　　訴訟代理人　辛○○
　　　　　　　　壬○○
右當事人間因土地重劃事件，原告不服台灣省政府中華民國八十九年十月十九日八九
府訴一字第一二九三七四號訴願決定，提起行政訴訟，本院判決如左：
　　主  文
原告之訴駁回。
訴訟費用由原告負擔。
　　事  實
一、事實概要：被告為辦理台北縣林口新市鎮第三期（第三、四區）市地重劃，經擬
    具市地重劃區計畫書報經內政部以八十一年八月八日台內地字第八一一○一一六
    號函准予備查後，被告以八十一年十月一日北府地五字第二九七七二○號公告林
    口新市鎮第三期（第三、四區）市地重劃計畫書。嗣原告於八十七年八月二十七
    日向被告提出陳情，以渠等土地位於重劃區內，地上合法建築物因重劃區範圍線
    一分為二，堅決反對將渠等土地劃入重劃範圍，惟因被告未合法通知渠等參加市
    地重劃座談會，致未能及時提出異議，請求勿將渠等之土地劃入重劃區內云云，
    案經被告以八十七年九月三日北府地五字第二七七三七五號函復：「‧‧‧本重
    劃區係以省住都處規劃之都市計畫為範圍，至於重劃區內建築物密集街廓，依該
    會報第二十八次委員會審議決議劃入重劃範圍，以維持重劃區之完整及一併興建
    周圍公共設施，惟為減少重劃阻力，視其土地受益程度，核減其重劃負擔或原地
    分配，本區重劃計畫書業於八十一年十一月十四日公告期滿，重劃業刻正推展中
    ，所請合法建築物劃出重劃區外乙節，核與重劃相關法令規定不符，‧‧‧。」
    原告不服，提起訴願、再訴願，遞遭決定駁回後，復提起行政訴訟，經行政法院
    八十九年度判字第一四○七號判決「再訴願決定及訴願決定均撤銷。」命台灣省
    政府另為決定，該府仍為駁回訴願之決定，原告不服，遂提起本件行政訴訟。
二、兩造聲明：
    (一)原告聲明：
      (1)請求撤銷原處分及訴願、再訴願決定。
      (2)被告應將原告等所有如附表所示建築物之基地劃出市地重劃範圍外。
      (3)訴訟費用由被告負擔。
    (二)被告聲明：如主文所示。
三、兩造之爭點：
    (1)被告就本件市地重劃通知原告等參與座談會之送達是否合法？如送達不合法，
      其效力為何？
    (2)本件被告將原告等所有系爭土地部分劃入市地重劃區，是否合法妥適？
    (一)原告主張：
    　(1)臺灣省政府決定書中引述被告八十九年六月七日八九北府地劃字第一八八四
        八六號函答辯理由稱：「重劃計畫書經該府八十一年七月二十八日八一府地
        二字第七四七三四號函核定，內政部八十一年八月八日臺（八一）內地字第
        八一一○一一六號函准予備查後，即依平均地權條例第五十六條及市地重劃
        實施辦法第十六條等相關重劃法令規定於八十一年十月十六日至八十一年十
        一月十四日公告三十日，於八十一年十月五日以八一北府地五字第三四一四
        九一號函請林口鄉公所張貼公告週知，並以雙掛號通知各業主，訂於八十一
        年十月十八日上午十時假「私立醒吾商業專科學校」舉行業主座談會，說明
        重劃意旨及計畫要點，惟訴願人乙○○先生及區內所有土地所有權人因住所
        不明，無法通知者，另以公示送達方式辦理，並於八十一年十一月二日以八
        一北府地五字第三七六四七九號刊登原處分機關八十一年冬字第十二期公報
        。‧‧‧」等語，據此而判定維持原處分，顯然是強詞奪理，且與事實不合
        ，被告既稱以雙掛號通知各業主，自應提出郵局雙掛號回執單（內含郵戳日
        期、原告等之印章或簽名，惟被告自始至終均無法提出此證據，故不能使原
        告等信服），輔助證明原告等確有收到通知，以確保其合法之送達效力，而
        並非單憑一無法舉證之制式通知單（或公函）格式，即認定已盡告知之責任
        ，並企圖掩飾其作業疏失，強調其行政程序之合法性；另又稱：「訴願人乙
        ○○先生及區內所有土地所有權人因住所不明，無法通知者，另以公示送達
        方式辦理。」等語，說詞更是漏洞百出，被告既已聲明，確有乙○○住所不
        明，則證明確為未送達及未通知，自不能以公示辦理方式當作送達之依據，
        被告本應明瞭問題之嚴重性，竭盡所能透過各種管道或戶政單位查出其新住
        所，以踐行通知作業之責任，並確定已生送達效力，而非以含糊不確定之公
        示送達方式辦理，因而導致原告訴人等無法如期出席業主座談會，提出異議
        ，以確保應有之權益，今訴願機關（臺灣省政府）未查明事實真相，即遽行
        決定維持原處分，實有違背當初行政法院判決原意，更損及政府機關之形象
        與威信。
      (2)臺灣省政府決定書中引述稱：「查林口新市鎮第三期（三、四區）市地重劃
        區係以本府住宅及都市發展處規劃之都市計畫地區為範圍，且重劃計畫書業
        於八十一年十一月十四日公告期滿在案。嗣訴願人於八十七年八月二十七日
        向原處分機關陳情將所有坐落林口新市鎮第三期（三、四區）市地重劃區○
        ○○○段頭湖小段四一九—八等地號土地，劃出重劃區範圍外。‧‧‧」等
        語，亦顯與事實不合，被告於公告日前並未通知原告等，導致原告等無法出
        席該市地重劃座談會，因而無法提出異議，另由原告所提出相關書函文件資
        料，亦可證明原告已於八十三年二月二十八日起，陸續向被告提出陳情書，
        並非如其所述，遲於八十七年八月二十七日始向被告提出陳情等語。
      (3)依建築法第四十八條規定：「（建築線之指地）：直轄市、縣（市）（局）
        主管建築機關，應指定已經公告道路之境界線為建築線。但都市細部計畫規
        定須退縮建築時，從其規定。前項以外之現有巷道，直轄市、縣（市）（局
        ）主管建築機關，認有必要時得另定建築線；其辦法於建築管理規則中定之
        。」查本案原核發建築執照陸拾伍建陸陸壹號及建築使用執照陸拾陸使字第
        貳陸壹玖號等文件中附圖，可見原告等所有房屋及其旁現有巷道，係已經過
        政府公告實施之都市計劃規劃在案，因此，原告等房屋與鄰界，已經建築線
        指定在案，且都已設有排水溝規劃整齊，實無重劃之必要（按社區都市計劃
        重劃之目的，即在於使街道整齊，建築物規劃完整），若將圖上所示之迴車
        空地（囊底路）與原告等房屋基地一併劃入重劃區範圍，不僅使全部社區住
        ○○○○路（圖上八公尺寬道路）斷絕且將使原告等房屋基地建築線消失，
        反之，若要保持原有建築線，則更無納入重劃範圍之必要；另查迴車空地既
        成巷道之土地所有權（地號：○四一九—○○一二），仍屬當初建商鄭伯昭
        所有，被告將其劃入重劃區內，以便使其日後能夠分配重劃區之合法建地，
        是否涉及官商勾結，圖利他人之嫌，不無疑慮。
      (4)原告等七人所購置之建築物為二樓獨門別墅社區，建商自應在建造前即設置
        巷道通路，而被告於六十五年核發建照時，亦需據此審查已指定建築線之計
        劃道路，又為何在八十一年時，被告不察該社區為合法建物，理應盡量避開
        ，以免造成民怨，如今將其劃入重劃區內，致原告等人權益受損。另按常理
        ，建商已把路地之土地費用，轉嫁至房屋承購戶之建物土地內一併出售，為
        何被告不深入研究，該路地及建物之土地不能劃入重劃區內，如今造成幾家
        （路地地主）歡樂，幾家（原告等七戶）愁之局面。
      (5)依據建築法令之規定，興建房屋必需同時具備空地比與建築線，才符合申請
        建築執照之必要條件，故有規定法定保留空地不能劃入重劃區，本案既經都
        市計劃核定在案，建商於六十四、六十五年間對該社區做整體規劃開發，規
        劃出既有道路（巷道）或迴車道等，始能符合申請建築執照之附帶條件，被
        告並據以接受建築執照之審查。故上述要件之成立與原告是否在市地重劃計
        劃書公告三十日期滿內提出異議，應無牴觸。被告承辦市地重劃人員，應具
        備專業知識，熟黯各項法令，嚴謹重劃業務，並非因限於單位人力不足，委
        託民間機構代辦重劃業務（本案係委託亞洲土地改革與農村發展中心負責整
        個重劃區規劃設計），草率規劃行事，視民眾權益為敝履，更應自行參照當
        年所核發建築執照，作妥適規劃，適法而為，不能因本身之行政疏失，反將
        此責任推卸於原告等未於公告規定期間提出異議。更不能因正式官方文件（
        台北縣政府工務局）核准在案，又遭同一官方機關（台北縣政府地政局）予
        以否定，故由上開證據，足以證明被告對原告等坐落台北縣林口鄉○○○段
        頭湖小段四一九—八至四一九—二十等地號土地之合法建物執意劃入林口新
        市鎮第三期第三、四區市地重劃區第四標工程範圍內，參加重劃之原行政處
        分，顯有不當及藐視法令。
      (6)依市地重劃實施辦法第八條規定，主管機關勘選市地重劃地區時，應就左列
        事項加以評估：‧‧‧二、土地所有權人意願（本案土地所有權人有反對重
        劃）‧‧‧四、人口成長情形與建地需求量（本案為已建築之社區型態—一
        二樓林口花園別墅型態）‧‧‧八、其他特殊事項（本案已領有建築執照、
        使用執照為合法建築物）。被告將同一社區由建商所取得被告核發之建照號
        碼六五建字六六一號，共十八棟一、二樓林口花園別墅，選擇性就本案原告
        甲○○等七戶劃入重劃區內，未尊重土地所有人是否願意參加重劃，及未考
        量人民之特殊事項（已為合法建築物、土地所有權人是否同意參加重劃及財
        力能否負擔重複重劃費用）。是被告疏未注意市地重劃實施辦法第八條勘選
        市地重劃地區時應注意事項加以評估之規定。為此懇請鈞院准原告等請求給
        予劃出重劃範圍外。
    (二)被告主張：
      (1)台灣省政府奉行政院五十九年十二月十日台五十九內字第一一九六號令：「
        林口特定區之開發原則業經本院一一九九次會議決定如下：林口特定區之開
        發應繼續進行，‧‧‧。」並指示前公共工程局辦理都市計畫規劃，於六十
        二年二月擬訂完成，報奉內政部於六十三年十二月核定，六十四年間由台北
        及桃園兩縣政府發布實施，六十五年林口新市鎮之開發經該府納入六年經濟
        建設計畫，六十七年行政院第一五四八次院會決定，將「開發新市鎮」與「
        廣建國民住宅」併列為國家十二項重大建設計畫之一。該府為執行新市鎮開
        發及廣建國宅業務，特於六十八年三月成立台灣省政府住宅都市發展處，同
        年九月該住都處並成立林口新市鎮開發工程組，積極推動林口新市鎮之開發
        ，並奉行政院指示採市地重劃方式辦理，亦同時設置林口新市鎮開發會報以
        協調推動新市鎮開發。前公共工程局於擬定開發計畫後，經前台灣省政府建
        設廳歷次邀請各級有關機關研討獲致結論，分為四區進行，其三、四區因受
        經濟不景氣影響，於辦理第一、二區重劃後，決定暫緩辦理，至七十七年四
        月二十五日第一八九四次台灣省政府委員會決議繼續開發（第三、四區同時
        開發），又依前台灣省政府建設廳六十六年六月二十九日召開研商林口特定
        區開發事宜會議決議被告負責土地重劃及經費籌措等業務。
      (2)被告依市地重劃實施辦法第九條規定於台北縣林口新市鎮第三期（三、四區
        ）市地重劃區部分中心商業區細部計畫八十年十二月二十八日發布實施後，
        即按同辦法第七條第二項規定以內政部營建署市鄉規劃局規劃之都市計畫地
        區為勘選本重劃區範圍，並報請台灣省政府複勘核定，重劃計畫書奉該府八
        十一年七月二十八日八一府地二字第七四七三四號函核定，內政部八十一年
        八月八日台八一內地字第八一一○一一六號函准予備查後，復依平均地權條
        例第五十六條及市地重劃實施辦法第十六條等相關重劃法令規定於八十一年
        十月十六日至八十一年十一月十四日公告三十日，於八十一年十月五日以八
        一北府地五字第三四一四九一號函請林口鄉公所張貼公告週知，並以雙掛號
        通知各業主，訂於八十一年十月十八日上午十時假「私立醒吾商業專科學校
        」舉行業主座談會，說明重劃意旨及計畫要點，惟原告乙○○及區內其他土
        地所有權人因住所不明，無法通知者，依公文程式條例第十三條規定以公示
        送達方式辦理，並於八十一年十一月二日以八一北府地五字第三七六四七九
        號刊登被告八十一年冬字第十二期公報。是本重劃區於重劃計畫書依上開法
        定規定於八十一年十一月十四日公告確定後實施之。至於重劃區建物密集地
        區，經台灣省林口新市鎮開發會報第二十八次委員會決議：「劃入重劃範圍
        ，以維持重劃區之完整及一併興建周圍公共設施，惟為減少重劃阻力，視其
        土地受益程度，核減其重劃負擔或原地分配」，及前省府地政處八十三年七
        月三十日八三地六字第四四六三六號函示略以：「按林口新市鎮第三期（三
        、四區）市地重劃區係屬都市計畫規定以市地重劃方式開發地區，並依都市
        計畫規劃內容負擔公共設施用地及所需工程費用，本案土地如劃出範圍外，
        將影響其他土地所有權人之重劃負擔，另依案附位置圖本案土地位於重劃區
        東側邊緣，並未緊鄰重劃區界，如劃出範圍外，恐將造成重劃範圍不完整。
        又依市地重劃實施辦法第三十一條第一項第五款規定，重劃前已有合法建築
        物之土地，其建築物不妨礙都市計畫及土地分配者，按原有位置分配之。故
        本案重劃範圍請依上開規定依法妥為處理。」，是本案合法建物（當包括法
        定空地）依市地重劃實施辦法第三十一條第一項第五款「重劃前已有合法建
        築物之土地，其建築物不妨礙都市計畫及土地分配者，按原有位置分配之」
        之規定辦理，並於八十九年九月二十七日協調有案，至於按原位置分配者，
        依內政部七十二年八月三十一日台內地字第一八一五八五號函及七十六年十
        一月二十五日台內地字第五五三一四四號函示及本重劃區重劃計畫第十一項
        ：「由本縣市地重劃委員會按各合法建物或既成社區實際情形及其受益比例
        考量研訂之」之規定減輕其重劃總負擔百分之五十，業經台北縣市地重劃委
        員會九十年第一次會議審議通過，被告即依前開相關法令規定辦理重劃業務
        。關於原告所陳之巷道查係內政部營建署規劃之都市○○巷道，該巷道及本
        案合法建物土地，內政部營建署既規劃為整體開發之地區，當選定為市地重
        劃範圍並依市地重劃實施辦法等相關法令規定辦理，另陳重劃公告時未將重
        劃事項通知，致其無從提出異議乙節，前已詳述，顯非事實。是原告陳情所
        有重劃區內合法建築物劃出重劃區外乙案，因與上開相關重劃法令之規定不
        符，被告於八十七年九月三日以八七北府地五字第二七七三七五號函復原告
        ，並無不當。
      (3)按「依前項規定辦理市地重劃時，主管機關應擬具市地重劃計畫書，送經上
        級主管機關核定公告滿三十日後實施之」、「重劃計畫書經核定後，主管機
        關應即依法公告，及通知土地所有權人，並舉行座談會，說明重劃意旨及計
        畫要點」分別為平均地權條例第五十六條第二項及市地重劃實施辦法第十六
        條所明定。本重劃區重劃計畫書經報奉台灣省政府八十一年七月二十八日八
        一府地二字第七四七三四號函核定暨內政部八十一年八月八日台（八一）內
        地字第八一一○一一六號函備查後，即於八十一年十月一日以八一北府第五
        字第二九七七二○號函自八十一年十月十六日起至八十一年十一月十四日止
        公告三十日，並以八十一年十月七日八一北府第五字第三三九三○一號函以
        掛號方式通知土地所有權人（其中原告謝瑄芳、丙○○○二人，因地籍資料
        買賣原因登記日期分為八十五年十月三日及八十五年十一月八日，係重劃公
        告實施後買賣取得故無從通知），於八十一年十月十八日上午十時於「私立
        醒吾商業專科學校」舉行座談會，說明重劃意旨及計畫要點；另本重劃區因
        涉「林口特定區計畫（第二次通盤檢討）案」部分變更內容，是依市地重劃
        實施辦法第十七條第二項規定，修訂本案重劃計畫書、圖，經報奉內政部八
        十九年十一月十六日台（八九）內中地字第八九二二三○一號函核定後，即
        於八十九年十一月二十七日以八九北府地劃字第四四三八五八號函公告並以
        掛號方式通知土地所有權人，惟被告僅收受丁○○一人回執，是依行政程序
        法第七十八、八十、八十一條規定，甲○○等六人以九十年二月一日九十北
        府地劃字第三七九二四號函公示送達在案（所附甲○○等六人回執係被告於
        九十年十月向郵局申請補件）。
      (4)查本案重劃範圍係依七十五年十月二十七日北府工都字第三三九四八九號函
        發布實施之「變更林口特定區計畫（第一次通盤檢討）案」內變更內容綜理
        表第一三四案—變更項目：於計畫圖上劃定市地重劃範圍，並於計畫書上註
        明「應以市地重劃方式開發，並於市地重劃完成後，始准核發建築執照」變
        更理由：為利往後第三、四期市地重劃作業及施工等項目之進行予以管制；
        又查原告等系爭土地係位於該都市計畫指定重劃範圍內，依法參與重劃並無
        違誤。
　　理  由
本件被告為辦理台北縣林口新市鎮第三期（第三、四區）市地重劃，經擬具市地重劃
區計畫書報經內政部以八十一年八月八日台內地字第八一一○一一六號函准予備查後
，被告以八十一年十月一日北府地五字第二九七七二○號公告林口新市鎮第三期（第
三、四區）市地重劃計畫書。嗣原告於八十七年八月二十七日向被告提出陳情，以渠
等土地位於重劃區內，地上合法建築物因重劃區範圍線一分為二，堅決反對將渠等土
地劃入重劃範圍，惟因被告未合法通知渠等參加市地重劃座談會，致未能及時提出異
議，請求勿將渠等之土地劃入重劃區內云云，案經被告以八十七年九月三日北府地五
字第二七七三七五號函復：「‧‧‧本重劃區係以省住都處規劃之都市計畫為範圍，
至於重劃區內建築物密集街廓，依該會報第二十八次委員會審議決議劃入重劃範圍，
以維持重劃區之完整及一併興建周圍公共設施，惟為減少重劃阻力，視其土地受益程
度，核減其重劃負擔或原地分配，本區重劃計畫書業於八十一年十一月十四日公告期
滿，重劃業刻正推展中，所請合法建築物劃出重劃區外乙節，核與重劃相關法令規定
不符，‧‧‧。」原告不服，提起訴願、再訴願，遞遭決定駁回後，復提起行政訴訟
，經前行政法院八十九年度判字第一四○七號判決「再訴願決定及訴願決定均撤銷。
」命台灣省政府另為決定，該府仍為駁回訴願之決定，原告不服，遂提起本件行政訴
訟，其主張及被告之答辯如事實欄所載，爭點厥為：(1)被告就本件市地重劃通知原告
參與座談會之送達是否合法？如送達不合法，其效力為何？(2)本件被告將原告等所有
系爭土地部分劃入重劃區，是否合法妥適？茲分述如次：
一、關於被告就本件市地重劃通知原告參與座談會之送達是否合法？如送達不合法，
    其效力為何部分：
    (一)查本件重劃區重劃計畫書經被告報奉台灣省政府八十一年七月二十八日八一府
      地二字第七四七三四號函核定暨內政部八十一年八月八日台（八一）內地字第
      八一一○一一六號函備查後，被告即於八十一年十月一日以八一北府第五字第
      二九七七二○號函自八十一年十月十六日起至八十一年十一月十四日止公告三
      十日，並以八十一年十月七日八一北府第五字第三三九三○一號函以掛號方式
      通知土地所有權人，於八十一年十月十八日上午十時於「私立醒吾商業專科學
      校」舉行座談會，說明重劃意旨及計畫要點，此固有被告提出之重劃公告公文
      、大宗掛號函件執據為憑，惟上開公函是否已合法送達原告等人，被告迄未能
      提出確切之證據證明之，自難謂已合法送達。
    (二)惟按「重劃地區選定後，主管機關應擬具市地重劃計畫書報請上級主管機關核
      定。」「重劃計畫書經核定後，主管機關應即依法公告，及通知土地所有權人
      ，並舉行座談會，說明重劃意旨及計畫要點。土地所有權人對重劃計畫書有反
      對意見者，應於公告期間內以書面載明理由與其所有土地坐落﹑面積及姓名﹑
      住址，於簽名蓋章後，提出於主管機關為之。」市地重劃實施辦法第十四條第
      一項及第十六條定有明文。又「在重劃計畫書公告期間內，重劃地區私有土地
      所有權人半數以上，而其所有土地面積超過重劃區土地總面積半數以上者，表
      示反對時，主管機關應予調處，並參酌反對理由，修訂市地重劃計畫書，重行
      報請核定，並依其核定結果公告實施，土地所有權人不得再提異議」平均地權
      條例第五十六條第三項亦有規定。足見重劃地區私有土地所有權人半數以上，
      而其所有土地面積超過重劃區土地總面積半數以上者表示反對時，始予修訂市
      地重劃計畫書，未達此標準之土地所有權人表示反對，尚無法改變原市地重劃
      計畫。查本件市地重劃地區內之私有土地所有權人共有三、二九七人，土地總
      面積為四一四‧六六二九公頃，此有市地重劃計畫書附卷可稽，而原告等僅七
      人，其所有土地面積合計僅有０‧一五九七公頃，此亦有土地登記簿謄本附卷
      足憑，顯未達重劃區內私有土地所有權人人數及總面積之半數。准此，本件市
      地重劃通知原告參與座談會之公文，縱使合法送達原告等，使之有為表示反對
      之機會，依前揭說明，亦不能改變市地重劃計畫，故本件之送達合法與否，並
      不影響原市地重劃計畫書確定之效力。
二、關於本件被告將原告等所有系爭土地部分劃入市地重劃區，是否合法妥適之部分
    ：
    (一)按市地重劃實辦法第七條第一項固規定：「重劃地區範圍應儘量配合都市計畫
      之閭鄰單位辦理，其邊界並應依左列原則劃定：一、明顯之地形、地物。二、
      非屬整個街廓納入重劃區○○○街廓分配線。三、計畫道路中心線。但路寬在
      八公尺以下或都市計畫附帶以市地重劃方式開發者，得將道路全寬納入重劃區
      。」惟同條第二項復規定：「都市計畫指定整體開發之地區，其以市地重劃方
      式開發者，應以都市計畫指定整體開發地區為重劃地區範圍，並得分區辦理市
      地重劃。」足見都市計畫指定整體開發之地區，其以市地重劃方式開發者，即
      應以都市計畫指定整體開發地區為重劃地區範圍，主管機關並無再自行勘選市
      地重劃地區之權限。換言之，未有市地重劃實施辦法第七條第二項之情形時，
      主管機關始得依據同法條第一項自行勘選劃定重劃地區之範圍。
    (二)查本件重劃範圍係依被告七十五年十月二十七日北府工都字第三三九四八九號
      函發布實施之都市計畫「台灣省政府變更林口特定區計畫（第一次通盤檢討）
      案」內變更內容綜理表第一三四案—變更項目：「於計畫圖上劃定市地重劃範
      圍，並於計畫書上註明『應以市地重劃方式開發，並於市地重劃完成後，始准
      核發建築執照』」，變更理由為：「為利往後第三、四期市地重劃作業及施工
      等項目之進行予以管制」辦理，此有該都市計畫書、圖（圖上已清楚劃定本件
      重劃區範圍）附卷可稽，足見本件係市地重劃實施辦法第七條第二項所規定之
      情形，自應以都市計畫指定重劃之範圍為準。又查原告等所有系爭土地係位於
      該都市計畫指定重劃範區圍內，此為兩造所不爭之事實，則依法參與重劃並無
      違誤。
    (三)至於原告所舉系爭土地不應劃入重劃區之諸多理由，如經評估後認為實施市地
      重劃確有困難者，依市地重劃實施辦法第七條第二項之規定，亦應先檢討都市
      計畫後再辦理重劃，而都市計畫之變更，並非被告之權責，原告未循正確途徑
      先請求權責機關變更都市計畫內之重劃區範圍，即逕行訴請被告將系爭土地劃
      出市地重劃範圍外，於法自有未合。
綜上所述，原告等於八十七年八月二十七日向被告提出陳情，請求將渠等之土地劃出
重劃區外，被告於八十七年九月三日以北府地五字第二七七三七五號函復稱：「‧‧
‧本重劃區係以省住都處規劃之都市計畫為範圍，至於重劃區內建築物密集街廓，依
該會報第二十八次委員會審議決議劃入重劃範圍，以維持重劃區之完整及一併興建周
圍公共設施，惟為減少重劃阻力，視其土地受益程度，核減其重劃負擔或原地分配，
本區重劃計畫書業於八十一年十一月十四日公告期滿，重劃業刻正推展中，所請合法
建築物劃出重劃區外乙節，核與重劃相關法令規定不符」等語，而否准原告之所請，
並無違誤，訴願決定予以維持，亦無不合。原告仍執前詞訴請撤銷，並請求判命被告
將系爭土地劃出市地重劃範圍外，經核均無理由，應予駁回。
據上論結，本件原告之訴為無理由，依行政訴訟法第九十八條第三項前段，判決如主
文。
中　　華　　民　　國　　　九十一　　年　　　四　　　　月　　二十四　　　日
                           臺 北 高 等 行 政 法 院  第三庭
           　　　　　　　　　　　　　　　　　審判長 法　官  徐瑞晃
           　　　　　　　　　　　　　　　　　　　　 法　官  吳慧娟
           　　　　　　　　　　　　　　　　　　　　 法　官  李得灶
右為正本係照原本作成。
如不服本判決，應於送達後二十日內向本院提出上訴狀並表明上訴理由，如於本判決
宣示後送達前提起上訴者，應於判決送達後二十日內補提上訴理由書（須按他造人數
附繕本）。
中　　華　　民　　國　　  九十一　　年　　　四  　　　月　　二十六  　　日
            　　　　　　　　　　　　　　    　      書記官  陳清容
附表
  ┌────┬──────────────┬──────────────┐
  │姓  名  │    建  物  門    牌        │  土  地  坐  落  標  示    │
  ├────┼──────────────┼──────────────┤
  │甲○○  │台北縣林口鄉○○路五一四巷  │台北縣林口鄉○○○段頭湖小段│
  │        │二五號                      │四一九之八號                │
  ├────┼──────────────┼──────────────┤
  │甲○○  │台北縣林口鄉○○路五一四巷  │台北縣林口鄉○○○段頭湖小段│
  │        │二五號                      │四一九之二十號              │
  ├────┼──────────────┼──────────────┤
  │乙○○  │台北縣林口鄉○○路五一四巷  │台北縣林口鄉○○○段頭湖小段│
  │        │三一號                      │四一九之十一號              │
  ├────┼──────────────┼──────────────┤
  │乙○○  │台北縣林口鄉○○路五一四巷  │台北縣林口鄉○○○段頭湖小段│
  │        │三一號                      │四一九之十七號              │
  ├────┼──────────────┼──────────────┤
  │丙○○○│台北縣林口鄉○○路五一四巷  │台北縣林口鄉○○○段頭湖小段│
  │        │二七號                      │四一九之九號                │
  ├────┼──────────────┼──────────────┤
  │丙○○○│台北縣林口鄉○○路五一四巷  │台北縣林口鄉○○○段頭湖小段│
  │        │二七號                      │四一九之十九號              │
  ├────┼──────────────┼──────────────┤
  │丁○○  │台北縣林口鄉○○路五一四巷  │台北縣林口鄉○○○段頭湖小段│
  │        │二九號                      │四一九之十號                │
  ├────┼──────────────┼──────────────┤
  │丁○○  │台北縣林口鄉○○路五一四巷  │台北縣林口鄉○○○段頭湖小段│
  │        │二九號                      │四一九之十八號              │
  ├────┼──────────────┼──────────────┤
  │謝瑄芳  │台北縣林口鄉○○路五一四巷  │台北縣林口鄉○○○段頭湖小段│
  │        │三十三弄二號                │四一九之十三號              │
  ├────┼──────────────┼──────────────┤
  │戊○○  │台北縣林口鄉○○路五一四巷  │台北縣林口鄉○○○段頭湖小段│
  │        │三十三弄四號                │四一九之十四號              │
  ├────┼──────────────┼──────────────┤
  │庚  ○  │台北縣林口鄉○○路五一四巷  │台北縣林口鄉○○○段頭湖小段│
  │        │三十三弄六號                │四一九之十六號              │
  └────┴──────────────┴──────────────┘
